臺灣臺南地方法院刑事判決
111年度交訴字第155號
公  訴  人  臺灣臺南地方檢察署檢察官
被      告  許義玉


上列被告因公共危險等案件，經檢察官提起公訴（111年度偵字
第8094號），被告於準備程序中就被訴事實為有罪之陳述，經本
院合議庭裁定由受命法官獨任進行簡式審判程序後，判決如下：
    主  文
許義玉犯肇事致人傷害逃逸罪，處有期徒刑陸月，如易科罰金，
以新臺幣壹仟元折算壹日。
其餘被訴過失傷害部分，公訴不受理。
壹、有罪部分
    事實及理由
一、犯罪事實：許義玉於民國111年2月28日下午5時30分許，騎
    乘車牌號碼000-0000號普通重型機車，沿臺南市北區北安路
    1段由北向南方向行駛，行經該路段與文成五路交岔路口向
    右偏駛時，本應注意右偏行駛應注意安全距離，而依當時天
    候晴、暮光、柏油路面、乾燥、無缺陷、無障礙物、視距良
    好，並無不能注意之情事，竟疏未注意及此，貿然向右偏駛
    ，適有翁筑筠騎乘車牌號碼000-0000號普通重型機車，沿同
    向後方直行駛至，見狀煞避不及，2車發生碰撞，致翁筑筠
    人、車倒地，受有左側大腿擦傷及左2、3、4手指挫傷等傷
    害（過失傷害部分業據告訴人撤回告訴）。許義玉明知業已
    肇事，並預見翁筑筠因車禍倒地應受有身體傷害，竟未停車
    救護或報警處理，亦未留下姓名或聯絡方式，反基於肇事逃
    逸之故意，駛離現場。嗣經警獲報到場處理，調閱監視器畫
    面後始循線查悉上情。案經翁筑筠訴由臺南市政府警察局第
    五分局報告臺灣臺南地方檢察署檢察官偵查起訴。
二、本件被告許義玉所犯係死刑、無期徒刑、最輕本刑為3年以
    上有期徒刑以外之罪，其於準備程序中就被訴事實為有罪之
    陳述，經法官告知簡式審判程序之旨，並聽取公訴人及被告
    之意見後，認宜為簡式審判程序，依刑事訴訟法第273條之1
    第1項規定，裁定進行簡式審判程序加以審理，則依據刑事
    訴訟法第273條之2、同法第159條第2項之規定，不適用傳聞
    法則有關限制證據能力之相關規定；並得依同法第310條之2
    之準用同法第454條之規定製作略式判決書（僅記載「證據
    名稱」），合先敘明。
三、上揭犯罪事實，有下列證據可資佐證：
  ㈠被告於警詢、偵訊之供述及本院準備程序中之自白。
  ㈡證人即告訴人翁筑筠於警詢及偵查中之證述。
  ㈢卷附奇美醫療財團法人奇美醫院診斷證明書1份、臺南市政府
    警察局第五分局道路交通事故現場圖、道路交通事故調查報
    告表㈠㈡、監視器錄影畫面翻拍照片8張、現場照片20張、臺
    南地檢署勘驗筆錄1份、臺南市車輛行車事故鑑定會鑑定意
    見書(南鑑0000000案)。
四、核被告所為，係犯刑法第185條之4第1項之肇事致人傷害逃
    逸罪。爰審酌被告明知肇事致人受傷，竟擅自離去肇事現場
    ，置被害人之傷勢於不顧，行為殊屬不該，惟被告犯後終能
    坦承犯行，並與被害人和解取得其原諒，頗有悔意，考量被
    告就本件肇事過失程度，告訴人所受傷勢輕微，兼衡其自述
    國中畢業，已婚，先生過世了，小孩都獨立了，從事餐飲業
    鐘點工，月薪1萬3千多元，獨居之家庭經濟狀況等一切情狀
    ，量處如主文所示之刑，並諭知易科罰金之折算標準。
貳、公訴不受理部分
一、公訴意旨：許義玉於民國111年2月28日下午5時30分許，騎
    乘車牌號碼000-0000號普通重型機車，沿臺南市北區北安路
    1段由北向南方向行駛，行經該路段與文成五路交岔路口向
    右偏駛時，本應注意右偏行駛應注意安全距離，而依當時天
    候晴、暮光、柏油路面、乾燥、無缺陷、無障礙物、視距良
    好，並無不能注意之情事，竟疏未注意及此，貿然向右偏駛
    ，適有翁筑筠騎乘車牌號碼000-0000號普通重型機車，沿同
    向後方直行駛至，見狀煞避不及，2車發生碰撞，致翁筑筠
    人、車倒地，受有左側大腿擦傷及左2、3、4手指挫傷等傷
    害。
二、按告訴乃論之罪，告訴人於第一審辯論終結前，得撤回其告
    訴；又告訴經撤回者，法院應諭知不受理之判決，刑事訴訟
    法第238條第1項及第303條第3款定有明文。
三、查本件告訴人告訴被告過失傷害部分，檢察官起訴書認係觸
    犯刑法第284條前段之過失傷害罪，依同法第287條之規定，
    須告訴乃論。茲據告訴人於111年8月4日具狀撤回告訴，有
    刑事撤回告訴狀一份附卷可稽，揆諸前開說明，本件爰不經
    言詞辯論，逕諭知不受理之判決。
據上論斷，應依刑事訴訟法第299條第1項前段、第273條之1第1
項、第310條之2、第303條第3款，刑法第185條之4第1項、第41
條第1項前段，判決如主文。
本案經檢察官許友容提起公訴，檢察官李佳潔到庭執行職務。
中　　華　　民　　國 　111　　年　 　8　　月　　25　　日
                    刑事第六庭    法　官  鄭銘仁
以上正本證明與原本無異。
如不服本判決應於收受本判決後20日內向本院提出上訴書狀，並
應敘述具體理由。其未敘述上訴理由者，應於上訴期間屆滿後20
日內向本院補提理由書狀（均須按他造當事人之人數附繕本）「
切勿逕送上級法院」。 
                                  書記官  陳姝妤
中　　華　　民　　國　　111 　年　　8 　　月　　29　　日
附錄本案論罪科刑法條：
中華民國刑法第185條之4
駕駛動力交通工具發生交通事故，致人傷害而逃逸者，處6月以
上5年以下有期徒刑；致人於死或重傷而逃逸者，處1年以上7年
以下有期徒刑。
犯前項之罪，駕駛人於發生交通事故致人死傷係無過失者，減輕
或免除其刑。